【裁判字號】    95,易緝,81
【裁判日期】    950920
【裁判案由】    偽造文書
【裁判全文】
臺灣板橋地方法院刑事判決              95年度易緝字第81號
公  訴  人  臺灣板橋地方法院檢察署檢察官
被      告  甲○○
上列被告因偽造文書案件，經檢察官提起公訴（94年度偵緝字第
922號），本院判決如下：
    主  文
甲○○偽造署押，足以生損害於公眾及他人，處有期徒刑肆月，
如易科罰金，以銀元參佰元折算壹日。
臺北縣政府警察局新莊分局泰山分駐所之勤務紀錄表、道路交通
事故現場草圖上冒用「乙○○」名義所偽簽之「陳明輝」署押（
含簽名、指印各貳枚）均沒收。
    事  實
一、甲○○於民國91年6月10日，駕駛動力交通工具即車牌號碼
    7C─890 號營業小客車，行經臺北縣泰山鄉○○路○ 段3號
    前時，因疏未注意其所駕駛汽車之右前方適有陳佳賢駕駛車
    牌號碼Q2─878 號大貨車執行拖吊業務，同向通過該處，仍
    貿然往前行駛，而使其所駕駛車輛因而撞擊陳佳賢所拖吊之
    HW─0899號違規車輛之左前方，致HW─0899號車輛受有左前
    保險桿之損害。詎甲○○為規避損害賠償責任，竟於同日11
    時15分許，在臺北縣政府警察局新莊分局泰山分駐所內，冒
    用「乙○○」之身分，在臺北縣政府警察局新莊分局泰山分
    駐所之勤務紀錄表以及警方所繪製之道路交通事故現場草圖
    上，偽簽「陳明輝」（起訴書誤載為陳明「暉」）之簽名及
    捺指印，足以生損害於警察機關對交通案件調查之正確性、
    乙○○本人以及陳佳賢求償之正確性。
二、案經乙○○訴由臺灣板橋地方法院檢察署檢察官偵查起訴。
    理  由
一、訊據被告甲○○坦承上開時地冒用「乙○○」身分，並在臺
    北縣政府警察局新莊分局泰山分駐所之勤務紀錄表以及警方
    所繪製之道路交通事故現場草圖上，簽署「陳明輝」之名及
    捺指印等事實，惟否認有何偽造署押犯行，辯稱：係經過「
    乙○○」本人同意借用其名義，乙○○本人亦有到派出所云
    云。經查：上揭事實，業據告訴人乙○○於本院審理中到庭
    證述綦詳，其並稱被告事後有告知此事，然事先並未同意被
    告使用其名義簽名，當天其並未到派出所等語（見本院95
    年8 月10日審判筆錄）。核與證人即警員李欣典證述情節相
    符（見本院95年9 月6 日審判筆錄），並有臺北縣政府警察
    局新莊分局泰山分駐所之勤務紀錄表、道路交通事故現場草
    圖、租車契約書、民事支付命令聲請狀等件在卷可資佐證。
    本件事證明確，被告所辯不足採信，其犯行洵堪認定，應依
    法論罪科刑。
二、核被告所為，係犯刑法第二百十七條第一項之偽造署押罪。
    被告基於一個偽造署押之犯意，於密接之時間及地點，接續
    偽造署押，侵害相同之法益，為接續犯，屬單純一罪。爰審
    酌被告之素行、犯罪之動機、目的、手段、所生危害及犯後
    仍否認犯行之態度等一切情狀，量處如主文所示之刑。另按
    行為後法律有變更者，適用行為時之法律。但行為後之法律
    有利於行為人者，適用最有利於行為人之法律，刑法第二條
    第一項定有明文。被告行為後，刑法關於易科罰金之折算標
    準業經修正，並自九十五年七月一日施行，修正前刑法第四
    十一條第一項前段係規定：「犯最重本刑為五年以下有期徒
    刑以下之刑之罪，而受六個月以下有期徒刑或拘役之宣告，
    因身體、教育、職業、家庭之關係或其他正當事由，執行顯
    有困難者，得以一元以上三元以下折算一日，易科罰金。」
    又其行為時之易科罰金折算標準，修正前罰金罰鍰提高標準
    條例第二條前段（現已刪除）規定，就其原定數額提高為一
    百倍折算一日，則本件被告行為時之易科罰金折算標準，應
    以銀元三百元折算一日，經折算為新臺幣後，應以新臺幣九
    百元折算為一日。修正後之刑法第四十一條第一項前段則規
    定：「犯最重本刑為五年以下有期徒刑以下之刑之罪，而受
    六個月以下有期徒刑或拘役之宣告者，得以新臺幣一千元、
    二千元或三千元折算一日，易科罰金。」比較修正前後之易
    科罰金折算標準，以九十五年七月一日修正公布施行前之規
    定，較有利於被告，則應依刑法第二條第一項前段，適用修
    正前刑法第四十一條第一項前段、修正前罰金罰鍰提高標準
    條例第二條之規定，併諭知易科罰金之折算標準。
三、臺北縣政府警察局新莊分局泰山分駐所之勤務紀錄表以及警
    方所繪製之道路交通事故現場草圖上，被告冒用「乙○○」
    名義所偽簽之「陳明輝」署押（含簽名、指印各二枚），不
    問屬於犯人與否，應依刑法第二百十九條規定宣告沒收。
據上論斷，應依刑事訴訟法第299 條第1 項前段，刑法第2 條第
1 項前段、第217 條第1 項、修正前第41條第1 項前段、第219
條，修正前罰金罰鍰提高標準條例第2 條，判決如主文。
本案經檢察官張瑞娟到庭執行職務
中    華    民    國    95    年    9     月    20    日
                  刑事第七庭  審判長法  官  胡堅勤
                                    法  官  王瑜玲
                                    法  官  李君豪
以上正本證明與原本無異。
如不服本判決，應於送達後10日內向本院提出上訴狀（須附繕本
）。
                                    書記官  蕭汝芳
中    華    民    國    95    年    9     月    21    日
附錄本案論罪科刑法條全文：
刑法第217條
偽造印章、印文或署押，足以生損害於公眾或他人者，處3 年以
下有期徒刑。
盜用印章、印文或署押，足以生損害於公眾或他人者，亦同。


司法院資訊處製作；財團法人民間司法改革基金會備份。
